【裁判字號】    90,交易,289
【裁判日期】    901029
【裁判案由】    過失致死
【裁判全文】
臺灣嘉義地方法院刑事判決                          九十年度交易字第二八九號
    公  訴  人  臺灣嘉義地方法院檢察署檢察官
    被      告  丙○○
右列被告因過失致死案件，經檢察官提起公訴（九十年度偵字第五八○二號），本院
判決如左：
    主  文
丙○○因過失致人於死，處有期徒刑捌月，緩刑年。
    事  實
一、丙○○於民國九十年七月二日晚間十時三十分許，駕駛車號ＨＢ─○九六六號自
    小客車，沿臺灣省道第一號公路由南向北方向行駛，途經嘉義縣大林鎮○○路二
    四八公里劃有行人穿越道之岔路口時，本應注意行車速度應依標誌及汽車行駛時
    ，駕駛人應注意車前狀況，並隨時採取必要之安全措施，及汽車行近行人穿越道
    前，應減速慢行，遇有行人時，無論有無交通警察指揮或號誌指示，均應暫停讓
    行人先行通過，而該地段限速五十公里，且依當時又無不能注意之情形，其竟疏
    於注意遵速行駛，猶以時速逾五十公里速度，超速行駛且未注意車前狀況，及行
    近行人穿越道前未暫停讓行人先行通過，致撞及當時由西向東方向穿越行人穿越
    道之行人張萬童，造成張萬童顱內出血、頭部外傷，經送醫急救後延至同日晚間
    十時四十二分許不治死亡。丙○○於本件車禍發生後，在未被有偵查犯罪職權之
    機關或公務員查知其為犯人前，即主動向接獲報案而至現場處理之嘉義縣警察局
    民雄分局大林分駐所員警甲○○自首，進而接受本件裁判。
二、案經丙○○向員警甲○○自首暨張萬童之子乙○○訴請臺灣嘉義地方法院檢察署
    檢察官偵查起訴。
    理  由
一、右揭被告丙○○駕車不慎肇事之事實，業據被告丙○○供承不諱，並經告訴人乙○○指訴在卷，復有道路交通事故調查報告表乙份、現場照片九幀附卷可稽。又
    被害人張萬童確因本件車禍受傷死亡，亦經臺灣嘉義地方法院檢察署檢察官督同
    檢驗員相驗屬實，製有勘驗筆錄、相驗屍體證明書、驗斷書在卷可憑，事證已甚
    明確。
二、按行車速度，應依標誌之規定；次按汽車行駛時，駕駛人應注意車前狀況，並隨
    時採取必要之安全措施；又汽車行近行人穿越道前，應減速慢行，遇有行人時，
    無論有無交通警察指揮或號誌指示，均應暫停讓行人先行通過，道路交通安全規
    則第九十三條、第九十四條第三項、第一百零三條分別定有明文。查：被告係合
    法考領有駕駛執照之人，此有上開調查報告表之記載在卷可據，是其對於上開規
    定自應知之甚稔。而肇事當時被害人張萬童係行走在行人穿越道，且斯時天候為
    晴天，光線為夜間有照明，路況亦為乾燥、無缺陷、無障礙，視距良好之柏油路
    面，該路段之速限為五十公里等情，此有前開調查報告表在卷足憑，可見被告當
    時亦無不能注意之情事，其竟應注意能注意而疏未注意遵速行駛，猶以時速逾五
    十公里超速行駛，又未注意車前狀況，及行近行人穿越道前未暫停讓行人先行通
    過，而肇致本件事故，自應負過失罪責甚明，台灣省嘉雲區車輛行車事故鑑定委
    員會對本件肇事事故之責任鑑定結果，亦認定被告丙○○夜間超速行駛，撞及穿
    越行人穿越道之行人，為肇事原因；被害人即行人張萬童無肇事因素，此有該委
    員會九十年九月四日嘉鑑字第九○○八八六號函所附鑑定意見書乙份在卷足稽。
    又被害人張萬童確因本件車禍死亡，已如前述，並據被告丙○○供承在卷，則被
    告丙○○之過失犯行與被害人張萬童之死亡間，顯有相當因果關係，是被告過失
    犯行，堪以認定。
三、核被告丙○○所為，係犯刑法第二百七十六條第一項之罪名。其於肇事後在未被
    有偵查犯罪職權之機關或公務員查知其為犯人前，即主動向接獲報案而至現場處
    理之嘉義縣警察局民雄分局大林分駐所警員甲○○自首等情，業據證人甲○○到
    庭證述綦詳，其並因而接受本件之裁判，應依刑法第六十二條前段之規定，減輕
    其刑。又被告丙○○為汽車駕駛人，行經行人穿越道，不依前揭規定讓行人即被
    害人張萬童優先通行，因而致張萬童人死亡，而犯前揭罪責，爰依道路交通管理
    處罰條例第八十六條第一項規定，加重其刑，並依法先加重後，再依揭自首規定
    減輕之。爰審酌被告犯後能自首坦承其上開犯行，態度良好，並已與被害人家屬
    達成和解，已賠償予被害人家屬損害，且徵得被害人家屬即告訴人乙○○之原諒
    ，此有調解書一份在卷可按，並據乙○○到庭陳述明確等一切情狀，量處如主文
    所示之刑，以示懲儆。末查被告前未曾受有期徒刑以上刑之宣告等情，有臺灣嘉
    義地方法院檢察署被告刑案資料查註紀錄表一紙附卷可稽，其偶因過失罹犯本罪
    ，犯後復知所悔悟，且已與被害人家屬達成和解，並取得被害人家屬之諒解，均
    見前述，是被告經此科刑教訓之後，當益知戒慎而無再犯之虞，本院因認前所宣
    告之刑，以暫不執行為適當，爰併予宣告緩刑三年，以勵自新。
據上論斷，應依刑事訴訟法第二百九十九條第一項前段、刑法第二百七十六條第一項
、第六十二條前段、道路交通管理處罰條例第八十六條第一項、第七十四條第一款、
罰金罰鍰提高標準條例第一條前段，判決如主文。
本案經檢察官陳清茂到庭執行職務
中      華      民      國    九十      年      十      月    二十九    日
                              臺灣嘉義地方法院刑事第三庭
                                  法  官  王  漢  章
右正本證明與原本無異。
如不服本判決，應於判決送達後十日內向本院提出上訴狀( 應附繕本 )。
中      華      民      國    九十      年      十      月    二十九    日
                                  書記官  李  文  政
附錄法條：
刑法第二百七十六條第一項
因過失致人於死者，處二年以下有期徒刑、拘役或二千元以下罰金。


司法院資訊處製作；財團法人民間司法改革基金會備份。
